【裁判字號】    97,抗,63
【裁判日期】    970319
【裁判案由】    本票裁定
【裁判全文】
臺灣桃園地方法院民事裁定                97年度抗字第63號
抗  告?人  乙○○  ?住桃園縣.
相  對  人  甲○○
上列抗告人因與相對人間本票裁定事件，對於中華民國97年1月1
0日本院97年度票字第199號裁定提起抗告，本院裁定如下：
    主  文
抗告駁回。
抗告程序費用新台幣壹仟元由抗告人負擔。
    理  由
一、本件相對人於原審主張：其執有抗告人與第三人古清榮於民
    國96年12月22日所共同簽發，並免除作成拒絕證書之本票乙
    紙（下稱系爭本票），內載金額新台幣2,600,000 元，詎經
    屆期提示後尚有如原裁定主文所示之本金及利息未獲清償，
    爰聲請本院裁定准予強制執行等語，並提出與其主張相符之
    本票1紙為證。
二、本件抗告意旨略以：伊前係因向第三人彭干容借款而簽發系
    爭本票，伊與相對人並不相識，且未積欠相對人債務，爰依
    法提起本件抗告，求為廢棄原裁定等語。
三、按執票人向本票發票人行使追索權時，得聲請法院裁定後強
    制執行。票據法第123 條定有明文。且按在票據上簽名者，
    依票上所載文義負責。票據法第5 條第1 項定有明文。又本
    票執票人依上開法條之規定，聲請法院裁定及抗告法院之裁
    定，僅依非訟事件程序，以審查強制執行許可與否，並無確
    定實體上法律關係存否之效力，如發票人就票據債務之存否
    有爭執時，應由發票人提起確認之訴，以資解決，最高法院
    56年台抗字第714 號、57年台抗字第76號著有判例可資參照
    。經查，相對人提出之系爭本票，已記載發票人、發票日、
    發票地及票面金額，則原裁定予以准許，形式上審查即無不
    合。至於抗告人上揭所稱伊前係因向第三人彭干容借款而簽
    發系爭本票，伊與相對人並不相識，且未積欠相對人債務云
    云，縱令屬實，亦係其與相對人間實體上法律關係之爭執問
    題，依首揭法律規定及最高法院判例意旨，應由抗告人另行
    提起訴訟，以資解決，並非本件非訟程序所得審究。從而，
    本件抗告為無理由，應予駁回。
四、據上論結，本件抗告為無理由，依非訟事件法第46條、第21
    條第2 項、第24條第1 項，民事訴訟法第495 條之1 第1 項
    、第449 條第1 項、第95條、第78條，裁定如主文。
中    華    民    國    97    年    3     月    19    日
                民事第一庭    審判長法  官  郭琇玲
                                    法  官  陳雪玉
                                    法  官  林哲賢
上為正本係照原本作成。
如不服本裁定，僅得於收受本裁定正本送達後10日內，以適用法
規顯有錯誤為理由，向本院提出再抗告狀，（須附繕本一份及繳
納再抗告裁判費新台幣1,000 元），經本院許可後始可再抗告。
中    華    民    國    97    年    3     月    19    日
                                    書記官  羅美英


司法院資訊處製作；財團法人民間司法改革基金會備份。
